臺灣新北地方法院民事判決　　　　　　110年度勞小字第115號
原　　　告　蔡敏珍　

訴訟代理人　胡志勇　
被　　　告　威翔公寓大廈管理維護有限公司

法定代理人　陳淑珠　
上列當事人間請求給付工資等事件，經本院於民國110年9月28日
言詞辯論終結，判決如下：
    主  文
被告應給付原告新臺幣伍萬零肆佰貳拾元。
原告其餘之訴駁回。
訴訟費用由被告負擔百分之八十二，餘由原告負擔。
本判決第一項得假執行，但被告以新臺幣伍萬零肆佰貳拾元為原
告供擔保後，得免為假執行。
原告其餘假執行之聲請駁回。
    事實及理由
壹、程序上理由
(一)按不變更訴訟標的，而補充或更正事實上或法律上之陳述者
    ，非為訴之變更或追加，民事訴訟法第256條定有明文。原
    告原起訴聲明請求被告應給付其6%勞退新臺幣（下同）1萬
    908元，嗣原告於本院民國（下同）110年9月28日言詞辯論
    程序更正聲明為被告應提繳1萬908元至原告之勞工退休金帳
    戶（見本院卷第57頁），揆之前開規定，核無不合，應予准
    許。
(二)被告經合法通知未於言詞辯論期日到場，核無民事訴訟法第
    386條各款所列情形，爰依原告之聲請，由其一造辯論而為
    判決。
貳、實體上理由
一、原告起訴主張：其自108年10月23日起受雇於被告，擔任公
    司總務人事小姐之職位，每月薪資為2萬9000元。惟被告自
    109年3月時起開始積欠原告薪資，嗣被告公司歇業，原告最
    後工作日為109年4月15日，則因原告與被告間之勞動契約係
    依勞動基準法（下稱勞基法）第11條第1款規定而終止，被
    告應給付原告資遣費7,009元，且被告尚積欠原告1.5個月薪
    資，應給付原告積欠薪資4萬3500元。又原告月薪為2萬9000
    元，依勞工退休金月提繳分級表應為3萬300元級距，被告每
    月應為原告提繳退休金1,818元，而被告共有6個月未替原告
    提繳，故應提繳1萬908元至原告之勞工退休金專戶。爰依勞
    工法令之規定，提起本訴，並聲明：被告應給付原告5萬509
    元。被告應提繳1萬908元至原告之勞工退休金專戶。原告並
    願供擔保請准宣告假執行。
二、被告方面：未於言詞辯論期日到場，亦未提出準備書狀作何
    聲明或陳述。
三、本院得心證之理由：
(一)原告主張其自108年10月23日起受雇於被告，每月薪資2萬
    9000元，被告自109年1月起陸續積欠原告薪資，嗣被告公司
    歇業，兩造間勞動契約依勞基法第11條第1款規定終止，致
    原告最後工作日為109年4月15日等情，業據原告提出新北市
    政府110年4月13日新北府勞資字第1100633777號函、資遣費
    試算表、原告勞工保險異動查詢、勞工退休金個人專戶資料
    、存摺封面暨內頁、薪資條等件為證據（見本院110年度勞
    小專調字第41號卷第23至41頁，下稱調字卷），與原告所述
    相符，堪信為真。從而，原告主張被告積欠其1.5個月之薪
    資，以原告月薪2萬9000元計算，被告應給付原告4萬3500元
    之薪資（29000X1.5=43500），為有理由，應予准許。
(二)請求資遣費部分：
  1.雇主依勞基法第11條第1項之規定，終止勞動契約者，應依
    左列規定發給勞工資遣費：一、在同一雇主之事業單位繼續
    工作，每滿一年發給相當於一個月平均工資之資遣費。二、
    依前款計算之剩餘月數，或工作未滿一年者，以比例計給之
    。未滿一個月者以一個月計，為勞基法第11條、第17條所明
    定。又勞工適用本條例之退休金制度者，適用本條例後之工
    作年資，於勞動契約依勞基法第11條、第13條但書、第14條
    及第20條或職業災害勞工保護法第23條、第24條規定終止時
    ，其資遣費由雇主按其工作年資，每滿一年發給二分之一個
    月之平均工資，未滿一年者，以比例計給；最高以發給六個
    月平均工資為限，不適用勞基法第17條之規定，勞工退休金
    條例第12條第1項亦有明定。
  2.平均工資係指計算事由發生之當日前六個月內所得工資總額
    除以該期間之總日數所得之金額。工作未滿六個月者，謂工
    作期間所得工資總額除以工作期間之總日數所得之金額。工
    資按工作日數、時數或論件計算者，其依上述方式計算之平
    均工資，如少於該期內工資總額除以實際工作日數所得金額
    百分之六十者，以百分之六十計，勞基法第2條第4款載有明
    文。原告自108年10月23日起至109年4月15日共176日，不滿
    6個月，原告自108年10月23日起至109年4月15日薪資依序為
     7484元、29500元、29500元、29000元、29000元、29000元
     、14750元，合計167984元，除以176日，平均每日工資為
     955.45元，平均工資為2萬8634元。
  3.被告依據勞基法第11條第1款之規定終止勞動契約，原告自
    得請求被告給付資遣費。又原告於終止勞動契約前6個月平
    均工資為2萬8634元，則原告自108年10月23日開始任職於被
    告至109年4月15日終止勞動契約日止，其得請求之資遣費為
    6920元，有卷附之勞動部資遣費試算表可按，故原告請求被
    告給付資遣費6920元，為有理由，應予准許，逾此部分，應
    予駁回。
(三)按雇主應為適用勞退條例之勞工，按月提繳退休金，儲存於
    勞工保險局設立之勞工退休金個人專戶。雇主每月負擔之勞
    工退休金提繳率，不得低於勞工每月工資6%，勞退條例第6
    條第1項、第14條第1項定有明文。依同條例第31條第1項規
    定，雇主未依該條例之規定按月提繳或足額提繳勞工退休金
    ，致勞工受有損害者，勞工得向雇主請求損害賠償。該專戶
    內之本金及累積收益屬勞工所有，僅於未符合同條例第24條
    第1項所定請領退休金規定之前，不得領取。是雇主未依該
    條例之規定，按月提繳或足額提繳勞工退休金者，將減損勞
    工退休金專戶之本金及累積收益，勞工之財產受有損害，自
    得依該條例第31條第1項規定請求損害賠償；於勞工尚不得
    請領退休金之情形，亦得請求雇主將未提繳或未足額提繳之
    金額繳納至其退休金專戶，以回復原狀，最高法院101年度
    台上字第1602號著有裁判可資參照。原告主張被告未替其提
    繳勞工退休金云云，然查，被告自108年10月23日起至109年
    4月16日已依據月提繳工資3萬300元之6%提繳完畢，有原告
    提出之勞工退休金個人專戶資料，及本院依職權調閱之勞保
    局電子閘門網路資料查詢表可按，原告請求被告提繳勞工退
    休金部分之請求，顯無理由，應予駁回。
四、綜上所述，原告請求被告給付5萬420元（含積欠薪資4萬
    3500元、資遣費6920元），洵屬正當，應予准許，逾此部分
    ，應予駁回。
五、法院就勞工之給付請求，為雇主敗訴之判決，應依職權宣告
    假執行，前項請求，法院應同時宣告雇主得供擔保或將請求
    標的物提存而免假執行，為勞動事件法第44條第1項、第2項
    所明定。本件判決為被告即雇主敗訴之判決，依據前開規定
    ，並依職權宣告假執行及免為假執行之宣告。原告其餘之訴
    既經駁回，其假執行之聲請，亦失所附麗，併予駁回。
六、據上論結，本件原告之訴為一部有理由、一部無理由，爰依
    民事訴訟法第385條第1項前段、第79條、勞動事件法第44條
    第1項、第2項，判決如主文。
中    華    民    國   110    年    10    月    12    日
                    勞動法庭    法  官  徐玉玲
以上正本係照原本作成
如不服本判決，應於送達後20日內，向本院提出上訴狀，並表明
上訴理由（上訴理由應表明一、原判決所違背之法令及具體內容
。二、依訴訟資料可認為原判決有違背法令之具體事實。），如
於本判決宣示後送達前提起上訴者，應於判決送達後20日內補提
上訴理由書（須附繕本），如未於上訴後20日內補提合法上訴理
由書，法院得逕以裁定駁回上訴。如委任律師提起上訴者，應一
併繳納上訴審裁判費。
中    華    民    國   110    年    10    月     12   日
                                書記官  黃奎彰